【裁判字號】    88,簡上,273
【裁判日期】    890131
【裁判案由】    傷害
【裁判全文】
臺灣臺北地方法院刑事判決                        八十八年度簡上字第二七三號
    上  訴  人  甲○○
    即  被  告
右列上訴人因傷害案件，不服本院八十八年度北簡字第一六三一號，中華民國八十八
年十月二十八日第一審簡易判決（聲請簡易處刑案號：台灣台北地方法院檢察署八十
八年度偵字第六二九二號）提起上訴，本院管轄之第二審合議庭判決如左：
    主  文
原判決撤銷。
甲○○從事業務之人，因業務上之過失傷害人，處拘役肆拾日，如易科罰金以參佰元
折算壹日。
    事  實
一、甲○○係計程車司機，係從事駕駛業務之人，於民國八十八年一月二十五日零時
    五分許，駕駛車牌號碼為Ｔ八－七三九號營業小客車，沿台北縣新店市○○路（
    起訴書誤載為台北市○○路）行駛內側車道，行至新店市○○路口時，應注意且
    能注意汽車行駛至交叉路口時，轉彎車應讓直行車先行，而依當時情形並無不能
    注意之情事，竟疏未注意即左轉，而與應注意機器腳踏車行駛之車道，在未劃分
    快慢車道之道路應靠右行駛，且依當時情形並無不能注意之情事，竟疏未注意之
    無照駕駛車牌號碼為ＤＲＣ－六二五輕型機車，沿新店市○○路往秀朗橋方向行
    駛之乙○○發生碰撞，乙○○因而人車倒地，受有左股骨遠端骨折合併膝關節脫
    位之傷害。甲○○於肇事後，犯罪未被發覺前，向前往醫院處理之警員承認肇事
    ，自首而接受裁判。
二、案經被害人乙○○訴由台北縣警察局新店分局報請台灣台北地方法院檢察署檢察
    官偵查起訴。
    理  由
一、訊據被告甲○○固坦承有於右揭時、地與告訴人乙○○騎乘之機車發生碰撞，惟
    矢口否認有業務過失傷害之犯行，辯稱：當天伊是走中正路內側道左轉，我車已
    轉到對面，即是民族路上了，對方是從中正路過來，他車撞到我車右後車門，伊
    是依規定轉彎云云。惟查：右揭犯罪事實業據告訴人乙○○指訴歷歷，並有道路
    交通事故調查報告表一份附卷可稽，而告訴人乙○○因本件車禍受有傷害，亦有
    天主教耕辛醫院於八十八年二月二十日載明乙○○受有左股骨遠端骨折合併膝關
    節脫位傷害之診斷證明書一紙在卷足憑。按汽車行駛至交叉路口時，轉彎車應讓
    直行車先行，道路交通安全規則第一百零二條第一項第六款定有明文。查被告甲
    ○○於右揭時地駕駛營業小客車，應注意遵守上開規定，且按當時情形，並無不
    能注意之情事，竟疏未注意而肇事，致告訴人乙○○受傷，其具有過失甚為明顯
    ，所為辯解不足採信，而告訴人於右揭時、地無照駕駛輕型機車，在未劃分快慢
    車道之道路應靠右行駛，且依當時情形並無不能注意之情事，竟疏未注意而行駛
    內側快車道，未遵守道路交通安全規則第九十九條第一項第一款之規定，以致肇
    事，亦與有過失。且經台灣台北地方法院檢察署將本件車禍送請台北市車輛行車
    事故鑑定委員會鑑定結果，認：「甲方（即被告甲○○）左轉未讓直行車先行。
    乙方（即乙○○）無照違規行駛內側快車道。」，此有臺灣省臺北縣市車輛行車
    事故鑑定委員會八十八年六月十日北鑑字第八八四一二號鑑定意見書一份在卷足
    憑，益足見被告與告訴人均具有過失。惟告訴人對本件交通事故之發生雖與有過
    失，惟被告之過失傷害刑事責任仍不能因而免除，且被告之過失行為與告訴人之
    受傷間復有相當因果關係。綜上所述，本件事證已臻明確，被告之犯行堪予認定
    。
二、被告為計程車司機，係從事業務之人，其於執行業務時致告訴人受傷，核其所為
    ，係犯刑法第二百八十四條第二項前段之業務過失傷害罪。本案事故發生後，被
    告立即以電話向警方報案，並於警員到場處理時，被告當場承認為肇事人，此有
    前揭道路交通事故調查報告表及偵訊筆錄各一份附卷可參，被告對於未被發覺之
    犯罪自首而接受裁判，應依刑法第六十二條前段之規定減輕其刑。原審據以論罪
    科刑，固非無見，惟查，本件行為時間係八十八年一月二十五日零時五分許，被
    告甲○○雖曾於八十六年間違反槍砲彈藥刀械管制條例案件，而經本院判處有期
    徒刑一年確定，惟其係於八十八年二月十二日始因縮刑期滿而執行完畢，自不構
    成累犯，原審論以累犯，並加重其刑，即非適法；又原審漏未就被告是否合於自
    首之要件予以審酌，亦有未洽，再者，原審之犯罪事實欄引用檢察官聲請簡易判
    決處刑書之記載，惟檢察官聲請簡易判決處刑書就行為地點誤載為台北市○○路
    ，原審未加更正尚有未當，上訴人即被告提起上訴雖未指摘及此，惟原判決既有
    前揭可議之處，即屬無可維持，自應由本院予以撤銷改判。爰審酌被告於本件事
    故之過失程度與肇事後態度、告訴人所受傷害、被告迄未對告訴人為民事賠償、
    告訴人與有過失等一切情狀，量處如主文所示之刑，並諭知易科罰金之折算標準
    ，以示懲儆。
三、被告甲○○經合法傳喚，無正當之理由不到庭，本院自得不得其陳述，逕行判決
    。
據上論斷，應依刑事訴訟法第四百五十五條之一第一項、第三項、第三百六十九條第
一項前段、第三百六十四條、第三百七十一條、第二百九十九條第一項前段，刑法第
二百八十四條第二項前段、第六十二條前段、第四十一條，罰金罰鍰提高標準條例第
一條前段、第二條，判決如主文。
本案經檢察官柯金柱到庭執行職務。
中      華      民      國    八十九    年      一      月    三十一    日
                                      臺灣臺北地方法院刑事第六庭
                                          審判長法  官   梁  耀  鑌
                                                法  官   黃  程  暉
                                                法  官   林  欣  蓉
右正本證明與原本無異。
不得上訴。
                                                書記官   吳  文  雄
中      華      民      國    八十九    年      二      月        九    日
附錄本案論罪科刑法條全文
刑法第二百八十四條
因過失傷害人者，處六月以下有期徒刑、拘役或五百元以下罰金。致重傷者，處一年
以下有期徒刑、拘役或五百元下罰金。
從事業務之人，因業務上之過失傷害人者，處一年以下有期徒刑、拘役或一千元以下
罰金。致重傷者，處三年以下有期徒刑、拘役或二千元以下罰金。


司法院資訊處製作；財團法人民間司法改革基金會備份。
